# 营销部门人员办公室租赁费用性质判断问题

提问人：陈小霖 3232 时间：2020-07-24 11:33:08
1 、如果是给企业营销中心的同事租赁办公室办公所产生的租赁费用应当入管理费用还是销售费用？感觉从性质来讲是用于营销中心的同事办公所用，从事项来讲不像是为销售商品而产生的费用，像是为了维持企业必要经营而发生的管理费用；但是又感觉是营销部门产生的费用，是否可以看做是为了营销产品而发生的费用（营销部门受益），可以入销售费用。
2 、如果分公司办事处主要是为营销业务而设立的，此时是否可以把分公司当做销售网点，其发生的网点租赁费、物业费等相关经营费用列支营销费用？
还请陈版主和各位老师给与一些指导。

回答人：chenyiwei
应列入销售费用。
根据《企业会计准则——应用指南》的附录“会计科目和主要账务处理”对“6601 销售费用”科目的使用说明：
本科目核算企业销售商品和材料、提供劳务的过程中发生的各种费用，包括保险费、包装费、展览费和广告费、商品维修费、预计产品质量保证损失、运输费、装卸费等以及为销售本企业商品而专设的销售机构（含销售网点、售后服务网点等）的职工薪酬、业务费、折旧费等经营费用。
企业发生的与专设销售机构相关的固定资产修理费用等后续支出，也在本科目核算。